【裁判字號】    98,交易,61
【裁判日期】    980730
【裁判案由】    過失重傷害等
【裁判全文】
臺灣屏東地方法院刑事判決          98年度交易字第61號
公  訴  人  臺灣屏東地方法院檢察署檢察官
被      告  甲○○
上列被告因過失致重傷等案件，經檢察官提起公訴（98年度偵字
第2591號），本院判決如下：
    主  文
甲○○服用酒類，不能安全駕駛動力交通工具而駕駛，處有期徒
刑伍月，如易科罰金，以新臺幣壹仟元折算壹日。緩刑年，緩
刑期間付保護管束，並應遵守及完成如附表所示事項。
    事  實
一、甲○○於民國98年2 月15日下午5 時30分許，在高雄縣林園
    鄉某工地飲用酒類後，明知酒精對於人體神經系統有抑制效
    果，酒後從事駕駛行為極易因體內酒精作用致身體協調機能
    及對外界事物之反應能力降低而發生危險，竟仍駕駛車牌號
    碼BPF-113 號重型機車上路行駛，旋於同日晚間8 時45分許
    ，由東往西沿屏東縣長治鄉○○村○○路行經德協支90號電
    桿前方時，因體內酒精作用而無法有效操控所駕機車，已達
    不能安全駕駛動力交通工具之狀態下，失控撞倒橫越馬路之
    行人林素貞（過失致重傷部分另為不受理判決），致林素貞
    因而受有創傷性雙側硬膜下腔出血併額骨骨折及雙側延遲性
    腦出血、創傷性右側硬膜下腔出血、後枕撕裂傷3 公分併縫
    合手術及呼吸衰竭等傷害。嗣為到場處理之警員趕往醫院測
    得甲○○吐氣中酒精濃度達每公升0.73毫克（0.73mg/L ）
    而查獲。
二、案經屏東縣政府警察局屏東分局報告臺灣屏東地方法院檢察
    署檢察官偵查起訴。
    理  由
一、訊據被告甲○○於本院審理時對其前揭犯罪事實均自白不諱
    ，並有道路交通事故調查報告(一)、(二)表、現場圖、診斷證明
    書、財團法人屏東基督教醫院函、酒精濃度測定紀錄表、觀
    察紀錄表及採證照片12幀在卷可稽，堪信為真。
  (一)按酒精對人體所生影響，於吐氣中酒精濃度達每公升0.25毫
    克時，即已輕微中毒，而有輕度協調功能降低，是依道路交
    通安全規則第114 條第2 款規定，汽車駕駛人飲酒後，吐氣
    中所含酒精濃度逾每公升0.25毫克者，即不得駕車；若進而
    其濃度達每公升0.55毫克、0.75毫克以上者，肇事率猶依序
    達到一般正常人10倍、25倍之譜，此觀卷附臺灣高等法院88
    年10月26日院賓文廉字第13407 號致所屬各級法院函檢附
    法務部88年10月1 日法檢字第3641號函暨附件研究報告及
    中央警察大學蔡中志教授製作之「酒精濃度與肇事率之關係
    表」自明。被告甲○○前揭時地肇事受傷送醫而受檢驗時，
    其吐氣中酒精濃度尚高達每公升0.73毫克（0.73mg／L） ，
    將近前述肇事率為一般正常人25倍之標準，危險極高。
  (二)又依卷附道路交通事故調查報告表、肇事現場圖、現場及車
    損照片所示，上開事故發生時間係晴天晚間，有路燈及路旁
    商家燈火照明（道路交通事故調查報告表勾選為夜間無照明
    ，與現場照片呈現者不符，應屬筆誤），地點為柏油鋪設之
    縣道路段，路面乾燥、平坦、開闊、無缺陷、無障礙，詎被
    告甲○○所駕上開重型機車在此頗佳之路況條件下，竟仍衝
    撞自對向車道橫越而來，已經通過大半路幅，並非自路旁貿
    然衝出之行人，其當時駕駛作為及應變能力顯與一般正常人
    迥異，其為前揭駕駛行為時，因體內酒精濃度作用致不能有
    效操控所駕車輛，已達不能安全駕駛之程度等情，堪予認定
    。
  (三)今查，酒精對於人體中樞神經系統有抑制作用，酒後從事駕
    駛行為極易因體內酒精作用致身體協調機能及對外界事物之
    反應能力減弱而發生危險，每每造成重大交通事故，嚴重危
    害公眾往來交通安全，乃政府近年來大力宣導禁止並取締酒
    後駕車之行為，自為依卷附個人資料，受有國中畢業學歷，
    並已參與社會共同生活多年之被告甲○○所熟知者，是其犯
    罪事證已臻明確，應依法論科。
三、查前揭時地被告甲○○駕駛之重型機車，係以汽油原動機為
    動力，並以行駛公共道路為主要功能車輛，為刑法第185 條
    之3 規定之動力交通工具。核被告甲○○所為，係犯刑法第
    185 條之3 服用酒類致不能安全駕駛動力交通工具而駕駛之
    公共危險罪。爰審酌其年齡、品行、智識能力、犯罪所生之
    損害、犯罪手段、過程，對於公共交通安全造成危害之程度
    ，其為55年6 月1 日出生、受有國中畢業教育程度、業工之
    人，有警詢年籍資料附卷可按，並據其在本院審理時自陳在
    卷，前揭犯罪時年42歲，前無因案經法院判刑確定之紀錄，
    有臺灣高等法院被告前案紀錄表及臺灣屏東地方法院檢察署
    刑案資料查註紀錄表各1 份在卷可按，素行尚可，本件酒後
    騎車犯罪為警查獲時，吐氣中酒精濃度尚達每公升0.73毫克
    之程度，所駕動力交通工具為機械推力良好之重型機車，犯
    罪時地為晴天晚間之屏東縣長治鄉○○縣道路段，頗有人車
    往來，對於公眾交通安全所生危險之程度非低，並已肇事造
    成實害，及其犯罪經查獲後，已知坦認犯行，犯後態度尚可
    等一切情狀，量處如主文所示之刑，又審酌其年齡、職業、
    收入、社會地位等節，並諭知易科罰金之折算標準如主文所
    示，以資儆懲。
四、被告甲○○前未曾因故意犯罪受有期徒刑以上刑之宣告，已
    如前述，其此因一時失慮而罹於刑章，諒經此偵審程序及刑
    之宣告後，當知所警惕，信無再犯之虞，其本件犯罪時就公
    共交通安全形成之威脅非輕，並已造成事故而傷及前揭被害
    人（已經和解），自身亦付出皮肉痛苦之代價，受有下巴4
    公分撕裂傷、左膝挫傷、左手擦傷等傷害，有診斷證明書1
    紙在卷可按，茲考量被告甲○○正值壯年，因本件犯行而面
    臨個人、家庭重要轉折，若經此教訓而能時時警惕，真心悔
    改，並貢獻社會公益活動，藉親身服務其他際遇不如而遭逢
    不幸之人，從中學習珍惜生命之負責態度及對他人之關懷、
    尊重，兼為迥戒，基於國家、社會及其個人發展之考量，尚
    非無暫緩執行以觀後效之餘地，爰併諭知緩刑3 年，緩刑期
    間付保護管束，並向「財團法人創世社會福利基金會」屏東
    分會，或其他經檢察官指定之公益團體提供80小時之義務勞
    務，另被告於本院審理時既主動發願並請求將戒酒列為本件
    緩刑條例，為助其堅定意志、防免其緩刑期間再因酒釀禍，
    爰併列以為緩刑條例，以啟自新。
據上論斷，應依刑事訴訟法第449 條第1 項前段、第3 項，刑法
第185 條之3 、第41條第1 項前段、第74條第1 項第1款 、第2
項第5 款、第8 款、第93條第1 項第2 款，刑法施行法第1 條之
1 ，判決如主文。
本案經檢察官簡志祥到庭執行職務。
中    華    民    國    98    年    7     月    30    日
                    交通法庭    法  官  陳松檀
以上正本證明與原本無異。
如不服本判決應於收受判決後10日內向本院提出上訴書狀，並應
敘述具體理由；其未敘述上訴理由者，應於上訴期間屆滿後20日
內向本院補提理由書（均須按他造當事人之人數附繕本）「切勿
逕送上級法院」。
中    華    民    國    98    年    7     月    30    日
                                書記官  黃佳惠
附錄本判決論罪科刑法條全文
刑法第185條之3：
服用毒品、麻醉藥品、酒類或其他相類之物，不能安全駕駛動力
交通工具而駕駛者，處一年以下有期徒刑、拘役或十五萬元以下
罰金。
【附  表】（緩刑期間應遵守或履行事項）
┌─┬────────────────────────┬────────────┐
│  │          內                      容            │    備            註    │
├─┼────────────────────────┼────────────┤
│1.│除因接受合格醫師處方、治療或其他必要情形外，不得│本條件為被告甲○○於本院│
│  │食用或飲用含酒精成分之飲食。                    │審理期日主動提出並承諾  │
├─┼────────────────────────┼────────────┤
│2.│向「財團法人創世社會福利基金會」屏東分會（地址：│（空白）                │
│  │屏東市○○路114 之1 號；電話：00-0000000），或其│                        │
│  │他經檢察官指定之公益團體提供80小時之義務勞務。  │                        │
└─┴────────────────────────┴────────────┘


司法院資訊處製作；財團法人民間司法改革基金會備份。
